【裁判字號】    98,交聲,82
【裁判日期】    980330
【裁判案由】    聲明異議
【裁判全文】
臺灣嘉義地方法院交通事件裁定          98年度交聲字第82號
原處分機關  交通部公路總局嘉義區監理所
異  議  人  甲○○
上列受處分人因違反道路交通管理處罰條例案件，對於交通部公
路總局嘉義區監理所於民國98年2月4日所為之處分（原處分案號
：嘉監裁字第裁70-Z00000000號）聲明異議，本院裁定如下：
    主  文
異議駁回。
    理  由
一、按汽車行駛高速公路，不得有在路肩上行駛之行為，高速公
    路交通管制規則第9條第1項第2款定有明文。次按汽車行駛
    於高速公路、快速公路或設站管制之道路，不遵使用限制、
    禁止、行車管制及管理事項之管制規則而有未依規定使用路
    肩者，處汽車駕駛人新臺幣（下同）3,000元以上6,000元以
    下罰鍰，並記違規點數1點，道路交通管理處罰條例第33 條
    第1項第9款及第63條第1項第1款分別定有明文。
二、原處分意旨略以：異議人即受處分人甲○○駕駛172-AP號營
    業一般大貨車，於民國97年12月7日上午9時50分許，在國道
    1號南下113.1公里處，經警逕行舉發「行駛路肩」之違規，
    依道路交通管理處罰條例第33條第1項第9款規定，裁處異議
    人罰鍰6,000元，並依同條例第63條第1項第1款規定，記違
    規點數1點。
三、聲明異議意旨略以：當時前面發生車禍，所以異議人從路肩
    行駛，且當時很多車子都行駛路肩云云。
四、經查，異議人對其所有車牌號碼172-AP號營業用大貨車，於
    97年12月7日上午9時50分許，在國道1號南下113.1公里處行
    駛路肩之事實，並不爭執，然以前詞置辯。惟依前開高速公
    路交通管制規則之規定，足見高速公路路肩，原則禁止，例
    外開放行駛，開放路段、時段均有明確告示，對於未告示路
    段、時段，駕駛人自應遵守禁止規定，不得任意違規，而異
    議人既為領有駕駛執照之駕駛人，對於高速公路原則禁止行
    駛路肩之規定，理應甚為明瞭，是異議人前揭所辯，並無足
    採。至異議人所辯上開路段當時亦有其他車輛行駛路肩乙節
    ，縱認屬實，然異議人因違規事實要否受處分，與他人違規
    係屬二事，互不影響，自不能執他人違規事實而主張其自身
    亦有違規之權利，故異議人上開所辯，尚難解免其依法應負
    之罰責。是本件事證明確，異議人所有上開車輛有行駛於高
    速公路未依規定使用路肩之違規行為，堪予認定。
五、綜上所述，本件異議人所有上開車輛，確有於前揭時、地，
    行駛於高速公路未依規定使用路肩之違規行為，從而，原處
    分機關依道路交通管理處罰條例第33條第1項第9款之規定，
    裁處異議人罰鍰6,000元，並依同條例第63條第1項第1款之
    規定，記違規點數1點，自無不當。本件聲明異議為無理由
    ，應予駁回。
據上論斷，應依道路交通案件處理辦法第19條，裁定如主文。
中    華    民    國    98    年    3     月    30    日
                  交通法庭法  官  盧怡秀
以上正本證明與原本無異。
如不服本裁定，應於裁定送達後5 日內，向本院提出抗告狀。
中    華    民    國    98    年    3     月    30    日
                          書記官  洪敏芳


司法院資訊處製作；財團法人民間司法改革基金會備份。
